# 请教陈版，关于可转债的税会差该如何确认递延所得税负债

提问人：飞飞 618 时间：2021-12-28 21:31:38
案例如下：A公司发行可转债面值 10 亿元，负债成分公允价值 9 亿、权益成分公允值 1 亿。发生了 1000 万的初始发行费用。按比例分别冲减负债 900万，冲减权益 100 万。当地税务机关不允许按实际利率计算的财务费用抵扣，只认可按票面利率实际支付的利息。那么是否初始确认时该项可转债的计税基础应为 10 亿，账面价值为8.91亿，应纳税暂时性1.09，确认递延所得税负债 2725 万（1.09 25% ）？其中计入权益的 2475 万（ 0.99 025%），计入递延所得税费用 250 万（是否可以理解为交易费用 1000 万可以在当期所得税前列支导致的时间性差异）?
在存续期间，随着按实际利率确认财务费用，导致负债的账面价值变化，相应冲减递延所得税负债，增加递延所得税费用。
转股时点，递延所得税负债的变化是应该全部确认为权益，还是要按照递延所得税负债初始确认时计入权益和费用的比例来进行拆分？
以上疑惑请陈版指点

回答人：chenyiwei
“初始确认时该项可转债的计税基础应为 10 亿，账面价值为8.91亿，应纳税暂时性1.09，确认递延所得税负债 2725 万（1.09*25%）”这一理解基本合理。但是，确认递延所得税负债的影响应全部列入权益（冲减“其他权益工具”），而不会计入所得税费用。后续递延所得税负债转回时全部借记“所得税费用——递延所得税费用”，不再调整其他权益工具的金额。